【裁判字號】    98,簡上,1060
【裁判日期】    990118
【裁判案由】    妨害風化
【裁判全文】
臺灣桃園地方法院刑事判決            98年度簡上字第1060號
上  訴  人
即  被  告  甲○○
上列上訴人因妨害風化案件，不服本院中華民國98年8 月31日98
年度壢簡字第2091號第一審刑事簡易判決（聲請簡易判決處刑案
號：98年度偵字第11733 號），提起上訴，本院管轄之第二審合
議庭判決如下：
    主  文
上訴駁回。
    事  實
一、甲○○於98年3 月10日獨資設立址設桃園縣中壢市○○路90
    號2 樓之金芭黎美容精品店，且係該店實際負責人，竟基於
    意圖使女子與他人為性交行為而容留、媒介以營利之犯意，
    自民國98年5 月18日起，僱用成年女子蘇湘鈞在該店包廂內
    與不特定男客從事性交易行為，收費方式為每次新臺幣（下
    同）2800元，藉以營利。嗣於98年5 月19日凌晨0 時10分許
    ，員警陳彥宏喬裝男客前往上址消費，由甲○○出面與員警
    陳彥宏談妥以前揭收費方式與女子為性交易，並要求陳彥宏
    將隨身攜帶之手機寄放櫃臺後，即引領陳彥宏進入包廂，俟
    蘇湘鈞進入上開包廂內，且自行褪去所穿著衣物並撕開保險
    套包裝，而欲與陳彥宏從事性交行為之際，為陳彥宏當場表
    明身分而查獲，並扣得乳液1 瓶及保險套1 個。
二、案經桃園縣政府警察局中壢分局報請臺灣桃園地方法院檢察
    署檢察官偵查後聲請簡易判決處刑。
    理  由
一、證據能力方面
    按被告以外之人於審判外之言詞或書面陳述，除法律有規定
    者外，不得作為證據，刑事訴訟法第159 條第1 項固定有明
    文；惟被告以外之人於審判外之陳述，雖不符同法第159 條
    之1 至159 條之4 之規定，而經當事人於審判程序同意作為
    證據，法院審酌該言詞陳述或書面陳述作成時之情況，認為
    適當者，亦得為證據。又當事人、代理人或辯護人於法院調
    查證據時，知有第159 條第1 項不得為證據之情形，而未於
    言詞辯論終結前聲明異議者，視為有前項之同意，同法第15
    9 條之5 亦定有明文。經查，本件公訴人、被告等就本件後
    引之各項人證及書證，迄於言詞辯論終結前均未聲明異議，
    而本院審酌此部分證據均無違法取證及證明力明顯過低之瑕
    疵，亦認以之作為證據為適當，故依諸上開規定及說明，認
    此部分證據均具有證據能力。
二、事實認定方面
    訊據被告甲○○矢口否認有何妨害風化犯行，辯稱：伊僱用
    蘇湘鈞係從事為客人按摩及買賣美容器材之工作，當天伊告
    知警察純按摩是收費2000元，不知蘇湘鈞與客人從事性交易
    行為，且查獲員警當天是喝醉的，講的話不可信云云。惟查
    ：
(一)、證人即查獲員警陳彥宏於偵訊時具結證稱：因為民眾檢舉，
    金芭黎美容精品店從事色情，當時伊進入該店，由負責人即
    被告甲○○與伊接洽，被告問伊是否第一次來，伊說之前有
    來過，伊並詢問被告「全的」消費方式是否與以前一樣是28
    00元，被告稱是，被告又說之前沒見過伊，還是可以讓伊進
    去，但手機要放在櫃臺保管，伊將手機交由被告保管後，被
    告就帶伊進入包廂，後來被告將小姐帶到門口，伊有看到被
    告示意小姐進到伊所在的包廂，待小姐進入包廂後，小姐先
    問伊是否可以由她為伊服務，伊說可以，小姐先幫伊按摩約
    20分鐘後，就脫下衣服並撕開保險套，當天伊跟小姐間完全
    未提到收費方式，小姐也未曾詢問伊是否需要全套性服務，
    小姐進來後就開始進行按摩後來並脫衣服等語翔實（見偵查
    卷第44頁至第45頁）；其於本院審理時證稱：當天伊有問被
    告先前的店名是不是玉百合，也有問消費價格是不是與之前
    價格相同是2800元，被告都點頭，當時伊沒有飲酒，但要進
    入店內前，有使用威士忌漱口，而且將酒灑在衣服上製造酒
    氣。當天進入店內後，被告有跟伊要手機，因為被告說伊第
    一次來他不認識伊，所以要求伊把身上的手機交出來，應該
    是被告害怕伊是喬裝的警員，怕伊以手機與外面埋伏的警員
    聯絡，伊剛剛所稱消費金額是否是2800元，伊當時有問被告
    「全的」是不是2800元等語綦詳（見本院卷第31頁）。
(二)、則觀諸證人即查獲員警陳彥宏先後於偵訊及本院審理中之證
    詞，歷次所證述查獲被告之情節乃互核一致，並無左異之情
    ，而無瑕疵可指；復證人陳彥宏於偵訊及本院審理中之證詞
    ，業經以證人具結程序擔保所述屬實，而證人陳彥宏係於執
    行勤務中發覺被告有妨害風化等情事，其與被告並無夙怨嫌
    隙，實無必要甘冒偽證重責而捏造前開情節誣陷被告，是證
    人陳彥宏之證詞，洵值信實。而由證人上揭證詞可知，被告
    於客人（即喬裝員警）詢問「全的」（即全套性交易）之價
    格是否為2800元時，點頭表示同意，並引領客人前往包廂內
    ，再召喚小姐入內為客人為全套性交易服務等情，堪以認定
    。並由證人陳彥宏證述其未與蘇湘鈞討論是否進行性交易及
    相關收費方式，而蘇湘鈞在為其按摩完後即主動脫衣並撕開
    保險套乙節，更可證該次性交易並非查獲員警與小姐私下談
    成，應係員警進入該店，在櫃臺前與被告談妥並達成性交易
    之協議，而由被告轉知蘇湘鈞並帶領蘇湘鈞進入包廂為客人
    服務等情屬實。此外，復有桃園縣政府營利事業登記證、員
    警職務報告書、臨檢紀錄表各1 份及現場蒐證照片8 張在卷
    足憑，並有乳液1 瓶及保險套1 個扣案可稽，益徵被告辯以
    其僱用蘇湘鈞從事為客人按摩及買賣美容器材之工作，不知
    蘇湘鈞與客人從事性交易行為云云，顯屬事後卸責之詞，不
    足採信，其妨害風化犯行應堪認定。
(三)、至被告甲○○辯以查獲員警陳彥宏當天是有喝酒的，為何員
    警喝酒說的話可以採信云云，惟查，證人陳彥宏於本院審理
    時證稱：值勤前有使用威士忌漱口，並將酒灑在衣服上製造
    酒氣等語，業如上述，復衡以喬裝便衣之員警進入風化場所
    查緝，因其非往來常客，易引起店家之警覺心，而使查緝工
    作無法順利進行，是員警以前開方式製造身上酒氣，讓店家
    誤信喬裝員警為一般酒客，而降低防備心，進而以通常之營
    業方式接待員警，以達成查緝功效，尚符合一般值勤查緝實
    務之常情，而本件確實也因此查緝技巧方能順利查獲被告妨
    害風化之犯行，是被告聲請傳喚友人欲證明員警當天有飲酒
    云云，實不足為其有利之認定，而無調查之必要，附此敘明
    。
(四)、綜上所述，本件事證明確，被告前揭犯行，洵堪認定，應依
    法論科。
三、論罪科刑方面
    核被告所為，係犯刑法第231 條第1 項前段之圖利容留性交
    罪。被告意圖使女子與他人為性交之行為，雖先後有媒介、
    容留以營利之行為，惟各該行為間，有時間先後之階段關係
    ，其媒介之前階段行為應為容留之後階段行為所吸收，不另
    論罪。原審以被告上開犯行罪證明確，適用刑事訴訟法第44
    9 條第1 項前段、第454 條第2 項，刑法第231 條第1 項前
    段、第41條第1 項前段，刑法施行法第1 條之1 第1 項、第
    2 項但書，並審酌被告為圖營利，竟容留、媒介成年女子與
    男客為性交行為，破壞善良風俗，敗壞社會風氣，所為誠屬
    不該，復犯後猶飾詞否認犯行，未見悔改之意等一切情狀量
    處被告有期徒刑3 月，如易科罰金，以1,000 元折算1 日，
    經核其認事用法，均無違誤，量刑亦屬妥適，被告仍執陳詞
    提起上訴，指摘原判決不當，顯無理由，自應予駁回。
據上論斷，應依刑事訴訟法第455 條之1 第1 項、第3 項、第36
8 條，判決如主文。
本案經檢察官蔡正傑到庭執行職務
中    華    民    國    99    年    1     月    18    日
                      臺灣桃園地方法院刑事第四庭
                          審判長法  官  袁雪華
                                法  官  林宜靜
                                法  官  張宇葭
以上正本證明與原本無異。
不得上訴。
                                書記官  高  平
中    華    民    國    99    年    1     月    19    日

司法院資訊處製作；財團法人民間司法改革基金會備份。
